臺灣臺南地方法院刑事判決
111年度訴字第757號
公  訴  人  臺灣臺南地方檢察署檢察官
被      告  禾承鑫貿易有限公司

兼 代表 人  陳明輝



上  一  人      
選任辯護人  何珩禎律師
上列被告因廢棄物清理法案件，經檢察官提起公訴（110年度偵
字第934、23692號），本院以簡式審判程序判決如下：
    主  文
甲○○犯廢棄物清理法第四十六條第四款之非法清理廢棄物罪，處
有期徒刑陸月，如易科罰金，以新臺幣壹仟元折算壹日。緩刑貳
年。
禾承鑫貿易有限公司因其負責人執行業務犯廢棄物清理法第四十
六條第四款之非法清理廢棄物罪，處罰金新臺幣伍萬元。
    事實及理由
一、被告甲○○、禾承鑫貿易有限公司所犯，均係死刑、無期徒刑
    、最輕本刑為3年以上有期徒刑以外之罪，渠等於準備程序
    就被訴事實為有罪之陳述，經受命法官告知簡式審判程序之
    旨，並聽取被告、辯護人及公訴人之意見後，本院合議庭裁
    定由受命法官獨任進行審判程序。
二、本件犯罪事實及證據，均引用檢察官起訴書之記載（如附件
    ），並就證據部分增列：進口報單1份（院卷第67-113頁）
    、被告2人於本院之自白。
三、論罪
（一）核被告甲○○所為，係犯廢棄物清理法第46條第3款非法提
      供土地堆置廢棄物罪、同條第4款前段非法清理廢棄物罪
      。被告甲○○自民國107年9月起至108年3月21日遭臺南市政
      府環境保護局（下稱環保局）稽查時止，在公司所承租之
      土地上，貯存堆置廢塑膠下腳料，再以裁切機、破碎機予
      以分解成粒料，本質上具有反覆、延續性行為之特徵，在
      行為概念上，應評價為集合犯。其以一行為同時觸犯數上
      開罪名，為想像競合犯，應從情節較重之非法清理廢棄物
      罪處斷。
（二）被告禾承鑫貿易有限公司因其負責人即被告甲○○執行業務
      犯上開罪名，應依廢棄物清理法第47條規定，科以同法第
      46條之罰金。　　
（三）被告甲○○所犯非法清理廢棄物罪，法定最輕本刑為有期徒
      刑1年，惟考量其行為期間為107年9月間至108年3月21日
      遭稽查時止，約7個月，本案遭稽查後，即逐步實施清理
      ，並提出處置計畫書，經環保局審核後同意，期間因新冠
      肺炎疫情影響，數次獲環保局同意延期清理完畢，足見其
      積極配合行政機關以彌補所犯，態度良好，又其非法貯存
      、堆置及再利用者，為廢塑膠下腳料，尚非具有毒性或危
      險性而足以影響人體健康或嚴重污染環境之有害事業廢棄
      物，主觀惡性及客觀危害程度較低，斟酌上情，若逕科以
      法定最低刑度即有期徒刑1年，實屬情輕法重，客觀上不
      無可憫，爰依刑法第59條規定，減輕其刑。
四、本院審酌被告甲○○未經主管機關許可，以承租之土地貯存、
    堆置廢塑膠下腳料，再以機器裁切、破碎成粒料，影響當地
    衛生環境，實屬不該，惟念其犯後自始坦承犯行，並提出處
    置計畫書，積極清理現場，態度良好，及其行為時間非長，
    所非法貯存、堆置及再利用者，為一般事業廢棄物，兼衡其
    於本院所述之學歷、家庭生活狀況等一切情狀，量處如主文
    所示之刑，並諭知易科罰金之折算標準，暨就被告禾承鑫貿
    易有限公司部分，科處如主文所示之罰金。
五、被告甲○○於5年內未曾因故意犯罪受有期徒刑以上刑之宣告
    ，有其前案紀錄表可稽，茲念其係因不熟悉相關環保法規而
    觸犯本案，遭稽查後除積極為現場清運作業，為繼續經營塑
    膠粒料販售，並提出相關申請以符合法令規定，足見其並非
    毫無守法意識，犯後業已知法並遵守法規為相關之改善，是
    認其經此科刑教訓，應知所警惕，不會再犯，所宣告之刑以
    暫不執行為適當，爰依刑法第74條第1項第2款規定，併予諭
    知緩刑2年，以啟自新。　
據上論斷，應依刑事訴訟法第299條第1項前段、第273條之1第1
項、第310條之2、第454條第2項，判決如主文。　　
本案經檢察官陳鋕銘提起公訴，檢察官王鈺玟到庭執行職務。
中　　華　　民　　國　　111 　年　　9 　　月　　26　　日
　　　　　　　　　刑事第十五庭  法　官　周宛瑩
以上正本證明與原本無異。
如不服本判決應於收受本判後20日內向本院提出上訴書狀，並應
敘述具體理由。其未敘述上訴理由者，應於上訴期間屆滿後20日
內向本院補提理由書狀（均須按他造當事人之人數附繕本）「切
勿逕送上級法院」。
  　　　　　　　　　　　　　　　書記官　李諾櫻
中　　華　　民　　國　　111 　年　　9 　　月　　26　　日
附錄論罪法條：
廢棄物清理法第46條
有下列情形之一者，處1年以上5年以下有期徒刑，得併科新臺幣
1千5百萬元以下罰金：
一、任意棄置有害事業廢棄物。
二、事業負責人或相關人員未依本法規定之方式貯存、清除、處
    理或再利用廢棄物，致污染環境。
三、未經主管機關許可，提供土地回填、堆置廢棄物。
四、未依第41條第1項規定領有廢棄物清除、處理許可文件，從
    事廢棄物貯存、清除、處理，或未依廢棄物清除、處理許可
    文件內容貯存、清除、處理廢棄物。
五、執行機關之人員委託未取得許可文件之業者，清除、處理一
    般廢棄物者；或明知受託人非法清除、處理而仍委託。
六、公民營廢棄物處理機構負責人或相關人員、或執行機關之人
    員未處理廢棄物，開具虛偽證明。
廢棄物清理法第47條　　　　
法人之負責人、法人或自然人之代理人、受僱人或其他從業人員
，因執行業務犯前2條之罪者，除處罰其行為人外，對該法人或
自然人亦科以各該條之罰金。　　　
附件：
臺灣臺南地方檢察署檢察官起訴書
                                    110年度偵字第934號
                                    110年度偵字第23692號
　　被　　　告　禾承鑫貿易有限公司（代表人甲○○）
　　　　　　　　　　　　住○○市○○區○○里○○0○00號
　　　　　　　　　　　　統一編號：00000000號
　　　　　　　　甲○○　男　OO歲（民國00年00月00日生）
　　　　　　　　　　　　住○○市○○區○○路00巷0○00號0
　　　　　　　　　　　　　樓
　　　　　　　　　　　　居臺南市○○區○○里○○0○00號
　　　　　　　　　　　　國民身分證統一編號：Z000000000號
以上被告等因違反廢棄物清理法案件，已經偵查終結，認應該提
起公訴，茲將犯罪事實及證據並所犯法條分敘如下：
　　　　　　犯罪事實
一、甲○○係禾承鑫貿易有限公司（以下簡稱禾承鑫公司）負責人
    ，明知禾承鑫公司未取得在臺南市○里區○○段0000000○地號
    （以下簡稱案地）之農牧用地上廢塑膠（廢棄物代碼R-0201
    ）之貯存許可及再利用核劾，至遲於民國107年9月以後，提
    供禾承鑫公司租用之上開土地，將其自部分自國外進口部分
    自國內取得之廢塑膠下腳料非法貯存堆置於案地，並使用裁
    切機及粉碎機器予以分解後，出售其粒料。經臺南市政府環
    境保護局（以下簡稱臺南市環保局）於108年3月21日至現場
    稽查發現，陸續於以108年7月16日環稽字第1080075442號函
    ，108年10月3日環稽字第1080108786號函裁罰並要求於108
    年9月15日及108年12月26日改善，迄今仍未全部完成改善。
二、案經臺南市政府環境保護局告發偵辦。
　　　　　　證據並所犯法條
一、上開犯罪事實之證據清單
編號 證據名稱 證明事項 1 被告甲○○供述 承認未取得貯存許可，以及廢塑膠之再利用核劾在案地貯存及再利用廢塑膠。 2 證人陳劍龍陳述 證述案地出租予被告禾承鑫公司使用。 3 臺南市○里區○○段0000000○地號土地登記資料 案地方為農牧用地，不能作為廢塑膠貯存及再利用場地。 4 臺南市環保局告發函、108年3月21日、同年9月16日及同年12月27日稽查紀錄及現場照片，108年7月16日環稽字第OOOOOOOOOO號函，108年10月3日環稽字第OOOOOOOOOO號函裁罰函 被告禾承鑫公司未經許可，在案地貯存及再利用廢塑膠。 
二、核被告甲○○所為係犯廢棄物清理法第46條第3、4款罪嫌。被
    告禾承鑫公司涉同法第47條法人刑責罪嫌。
三、依刑事訴訟法第251條第1項提起公訴。
　此　致
臺灣臺南地方法院
中　　華　　民　　國　 111　　年　　5 　　月　　30　　日
　　　　　　　　　　　　　　　檢察官  陳  鋕  銘
本件正本證明與原本無異
中　　華　　民　　國　 111　　年　　6 　　月　　10　　日
                              書記官  鍾  雲  雅 
附錄所犯法條全文 
廢棄物清理法第46條
有下列情形之一者，處 1 年以上 5 年以下有期徒刑，得併科新
臺幣 1 千 5 百萬元以下罰金：
一、任意棄置有害事業廢棄物。
二、事業負責人或相關人員未依本法規定之方式貯存、清除、處
    理或再利用廢棄物，致污染環境。
三、未經主管機關許可，提供土地回填、堆置廢棄物。
四、未依第 41 條第 1 項規定領有廢棄物清除、處理許可文件
    ，從事廢棄物貯存、清除、處理，或未依廢棄物清除、處理
    許可文件內容貯存、清除、處理廢棄物。
五、執行機關之人員委託未取得許可文件之業者，清除、處理一
    般廢棄物者；或明知受託人非法清除、處理而仍委託。
六、公民營廢棄物處理機構負責人或相關人員、或執行機關之人
    員未處理廢棄物，開具虛偽證明。
廢棄物清理法第47條
法人之負責人、法人或自然人之代理人、受僱人或其他從業人員
，因執行業務犯前二條之罪者，除處罰其行為人外，對該法人或
自然人亦科以各該條之罰金。